臺灣高等法院高雄分院刑事判決　　　　100年度上易字第737號
上　訴　人
即　被　告　陳鳳雀
上　訴　人
即　被　告　賴世雄
上列上訴人因竊盜案件，不服中華民國100 年6 月3 日臺灣高雄
地方法院100 年度審易字第1193號第一審判決（聲請簡易判決處
刑案號：臺灣高雄地方法院檢察署99年度偵字第34907 號），提
起上訴，本院判決如下：
    主  文
原判決關於陳鳳雀部分撤銷。
陳鳳雀犯結夥三人以上竊盜罪，累犯，處有期徒刑柒月。
其他上訴駁回。
賴世雄緩刑貳年，並應向公庫支付新臺幣貳萬元。
    事  實
一、陳鳳雀前因詐欺案件，經臺灣屏東地方法院以98年度簡字第
    2170號判處有期徒刑3月確定，於民國99年8月17日易服社會
    勞動執行完畢。詎陳鳳雀猶不知悔改，與賴世雄、潘勝義、
    王紫薇（潘勝義、王紫薇業經原審判決有罪確定）共同基於
    意圖為自己不法所有之竊盜犯意聯絡，結夥4 人由潘勝義駕
    駛未懸掛車牌之小貨車（經查該車係潘勝義所有之車牌號碼
    E3-6377 號自用小貨車）搭載陳鳳雀、賴世雄、王紫薇，於
    99年11月10日10時許，一同至高雄縣旗山鎮（現改制為高雄
    市旗山區）手巾寮農場第43區號內，趁該處之美濃香瓜田無
    人看守之際，由潘勝義停車守候把風，而陳鳳雀、賴世雄、
    王紫薇下手徒手竊取由楊慶彬所種植之美濃香瓜共約120 公
    斤，價值共計約新臺幣（以下同）8400元得手，並將竊得之
    香瓜置於前揭潘勝義提供之小貨車車斗上，而為楊慶彬發現
    並報警處理而當場查獲。
二、案經楊慶彬訴由高雄市政府警察局旗山分局報告臺灣高雄地
    方法院檢察署檢察官聲請簡易判決處刑。
    理  由
一、證據能力之論述：被告以外之人於審判外之言詞或書面陳述
    ，除法律有規定者外，不得作為證據，刑事訴訟法第159 條
    第1 項定有明文。又被告以外之人於審判外之陳述，雖不符
    前四條之規定，而經當事人於審判程序同意作為證據，法院
    審酌該言詞陳述或書面陳述作成時之情況，認為適當者，亦
    得為證據。當事人、代理人或辯護人於法院調查證據時，知
    有第159 條第1 項不得為證據之情形，而未於言詞辯論終結
    前聲明異議者，視為有前項之同意，刑事訴訟法第159 條之
    5 亦有明定。本判決以下所引言詞或書面之傳聞證據，檢察
    官、被告對其證據能力，於本院準備程序中均表示同意作為
    證據，而於本院調查證據時，亦均知悉有刑事訴訟法第159
    條第1 項原則上不得作為證據之情形，惟均未於本院言詞辯
    論終結前聲明異議，本院審酌證據資料作成時之情況，並無
    違法不當及證明力明顯過低之瑕疵，且無依法應排除其證據
    能力之情形，認以之作為證據應屬適當，依同法第159 條之
    5 第2 項、第1 項之規定，自均有證據能力。
二、本件犯罪事實，業據被告陳鳳雀、賴世雄於原審及本院審理
    中坦承不諱，核與原審共同被告王紫薇、潘勝義於原審所述
    ，及告訴人楊慶彬於警詢時所訴情節大致相符，復有高雄市
    政府警察局旗山分局扣押筆錄及扣押物品目錄表各1 份、贓
    物認領保管單1 份、蒐證照片8 張等在卷可稽，本件事證明
    確，被告2 人犯行洵堪認定。
三、本件被告2 人行為後，刑法第321 條第1 項業於100 年1 月
    26日修正公布施行，並於同年月28日生效。按行為後法律有
    變更者，適用行為時之法律，但行為後之法律有利於行為人
    者，適用最有利於行為人之法律，刑法第2 條第1 項定有明
    文。查修正前刑法第321 條第1 項規定：「犯竊盜罪而有左
    列情形之一者，處6 月以上、5 年以下有期徒刑：「…四、
    結夥三人以上而犯之者。…」；修正後刑法第321 條第1 項
    關於法定刑部分，則增訂「得併科新臺幣10萬元以下罰金」
    ，經比較新舊法結果，修正後之規定並未較有利於行為人，
    自應適用修正前刑法第321 條第1 項之規定。
四、被告陳鳳雀、賴世雄與王紫薇於上開時地，共同下手實施竊
    盜，潘勝義亦在現場停車守候把風，堪認係結夥三人以上竊
    盜，核被告2 人所為，均係犯刑法第321 條第1 項第4 款之
    結夥3 人以上竊盜罪。檢察官僅認被告4 人所為均係犯同法
    第320 條第1 項之竊盜罪，容有誤會，惟其基本社會事實同
    一，本院自應變更起訴法條予以審理。被告2 人與王紫薇、
    潘勝義就上開犯行，有犯意聯絡及行為分擔，為共同正犯。
    又被告陳鳳雀前因詐欺案件，經臺灣屏東地方法院以98年度
    簡字第2170號判處有期徒刑3 月確定，於民國99年8 月17日
    易服社會勞動執行完畢，有臺灣高等法院被告前案紀錄表、
    臺灣屏東地方法院檢察署觀護人辦理易服社會勞動結案報告
    書在卷可參（原審二卷第3 頁、本院卷第19頁），其於有期
    徒刑執行完畢後5 年內，故意再犯本件有期徒刑以上之罪，
    為累犯，應依刑法第47條第1 項之規定加重其刑。
五、原判決對被告陳鳳雀予以論科，原非無見，惟陳鳳雀於100
    年9 月4 日已同意賠償3 萬元，而與被害人楊慶彬達成和解
    ，有該和解書1 份可按，原判決未及審酌此和解事實，而諭
    知被告陳鳳雀有期徒刑8 月，稍嫌過重，被告陳鳳雀上訴主
    張原審量刑過重，非無理由，原判決關於陳鳳雀部分自應由
    本院撤銷改判。爰審酌被告陳鳳雀不思以正途獲取財物，率
    爾行竊他人農作物，所為均實有不該，念其共同行竊之香瓜
    價值非鉅，且竊得之物均經被害人領回，有上開贓物認領清
    單可按，事後已同意賠償被害人3 萬元，而與被害人達成和
    解，及犯罪動機、目的、手段等一切情狀，量處如主文第二
    項所示之刑。
六、原判決引用修正前刑法第321 條第1 項第4 款，對被告賴世
    雄予以論科，並審酌被告賴世雄前於96年間因竊盜案件，經
    臺灣屏東地方法院以96年度簡字第1942號判處拘役20日確定
    之紀錄（未構成累犯），有臺灣高等法院被告前案紀錄表在
    卷可參，竟仍為本件犯行，顯未能知所警惕、悔悟，惟念及
    賴世雄於審理中已坦承不諱，復審酌所竊財物之價值，並業
    經告訴人領回，有贓證物認領保管單附卷可佐，所受損害已
    有減輕，及其犯罪手段、目的、前科素行等一切情狀，量處
    有期徒刑7 月，認事用法俱無違誤，量刑亦屬妥適，應予維
    持。被告賴世雄上訴指摘原判決量刑過重，為無理由，應予
    駁回。又查被告賴世雄前未受有期徒刑以上刑之宣告，有上
    開前案紀錄表附卷可佐，茲念其因一時失慮，誤罹刑章，於
    原審及本院均以坦認犯行，而有悔意，經此偵、審程序，理
    當知所警惕，信無再犯之虞，本院因認其前開所宣告之刑以
    暫不執行為適當，爰諭知緩刑2 年；另審酌被告賴世雄曾犯
    竊盜罪經判處拘役20日，已如前述，為使其記取教訓，併命
    其向公庫支付新臺幣2 萬元，以啟自新。至檢察官於本院審
    理中雖對被告陳鳳雀、賴世雄分別具體求刑有期徒刑9 月及
    8 月，然本院審酌上開各情，認被告2 人處以主文所示之刑
    ，即可達罰當其罪之目的，檢察官求刑稍嫌過重，併此敘明
    。
七、原審共同被告王紫薇、潘勝義，均經原審判決確定，不另論
    列。
據上論斷，應依刑事訴訟法第368 條、第369 條第1 項、第364
條、第299 條第1 項前段、第300 條，刑法第2 條第1 項但書、
第28條、（修正前）刑法第321 條第1 項第4 款、第47條第1 項
、第74條第1 項第1 款、第2 項第4 款，判決如主文。
本案經檢察官鍾忠孝到庭執行職務。
中    華    民    國  100     年    9     月    14    日
                  刑事第十庭    審判長法  官  陳中和
                                      法  官  林水城
                                      法  官  蔡國
以上正本證明與原本無異。
不得上訴。
中    華    民    國  100     年    9     月    14    日
                                      書記官  周青玉
附錄本件判決論罪科刑法條：
修正前中華民國刑法第321 條（加重竊盜罪）
犯竊盜罪而有左列情形之一者，處6 月以上、5 年以下有期徒刑
：
一、於夜間侵入住宅或有人居住之建築物、船艦或隱匿其內而犯
    之者。
二、毀越門扇、牆垣或其他安全設備而犯之者。
三、攜帶兇器而犯之者。
四、結夥三人以上而犯之者。
五、乘火災、水災或其他災害之際而犯之者。
六、在車站或埠頭而犯之者。
前項之未遂犯罰之。